【裁判字號】    99,訴,2085
【裁判日期】    991006
【裁判案由】    違反台灣地區與大陸地區人民關係條例等
【裁判全文】
臺灣臺中地方法院刑事判決              99年度訴字第2085號
公  訴  人  臺灣臺中地方法院檢察署檢察官
被      告  乙○○  42歲民.
選任辯護人  林伸全律師
上列被告因違反臺灣地區與大陸地區人民關係條例等案件，經檢
察官提起公訴（99年度偵字第12728 號），本院判決如下：
    主    文
乙○○共同違反不得使大陸地區人民非法進入臺灣地區規定，處
有期徒刑拾月，減為有期徒刑伍月，如易科罰金，以銀元佰元
即新臺幣玖佰元折算壹日。
    犯罪事實
一、乙○○、甲○○（業經檢察官移送臺灣板橋地方法院併案審
    理）、丁○○（業經檢察官另案偵辦中）均明知大陸地區人
    民，非經主管機關之許可，不得進入臺灣地區，丁○○為貪
    圖新臺幣（下同）5 萬元之酬勞，遂應允乙○○及甲○○以
    假結婚方式，使大陸地區人士戊○○進入臺灣地區工作。乙○○、甲○○及丁○○即共同基於使大陸地區人民非法進入
    臺灣地區及行使使公務員登載不實事項於職務上所掌公文書
    之犯意聯絡，並與戊○○（業經檢察官另案偵辦中）共同基
    於行使使公務員登載不實事項於職務上所掌公文書之犯意聯
    絡，由乙○○、甲○○安排丁○○於民國91年12月4 日前往
    大陸地區，在福建省公證處，與戊○○辦理結婚登記，並取
    得該省公證處（2002）寧證字第2706號結婚公證書，嗣丁○○返回臺灣後，即持上開結婚公證書向財團法人海峽交流基
    金會（下稱海基會）申請核發證明書，且於同年12月25日取
    得海基會所核發之證明書。丁○○復於91年12月31日，持上
    開之結婚證書、證明書，向臺東縣太麻里鄉戶政事務所申請
    結婚登記，使該戶政事務所承辦業務之不知情公務員將此結
    婚、配偶資料之不實事項，登載於職務上所掌管之戶籍登記
    簿、戶籍謄本、國民身分證等公文書，足以生損害於戶政機
    關對於戶籍登記管理之正確性。丁○○並於91年12月31日，
    持上開結婚證書、證明書，至臺東縣警察局大武分局美和派
    出所，填具「大陸地區人民進入臺灣地區保證書」，經有實
    質審查權限之承辦員警審查後，在對保或證明機關（構）簽
    註意見欄上，就丁○○確有擔任保證人資格之對保核章。丁○○於92年1 月9 日，再持上揭大陸地區人民進入臺灣地區
    保證書、結婚公證書、海基會證明及載有不實結婚、配偶資
    料之戶籍謄本、國民身分證等文件，交由甲○○委託不知情
    之陳麗華，據以向內政部警政署入出境管理局（下稱境管局
    ，已改制為內政部入出國及移民署）為行使，以丁○○之配
    偶來臺探親、團聚為由，向境管局申請大陸地區人民戊○○
    入境，經有實質審查權限之境管局人員審核結果，因未能發
    覺丁○○與戊○○假結婚之實情，乃核發大陸地區人民進入
    臺灣地區旅行證，戊○○遂於92年4 月12日，持前開入出境
    許可證非法進入臺灣地區。
二、案經臺北縣政府警察局三重分局報告臺灣板橋地方法院檢察
    署呈請臺灣高等法院檢察署核轉臺灣臺中地方法院檢察署檢
    察官偵查起訴。
    理    由
壹、程序方面：
(一)、按被告以外之人於檢察事務官、司法警察官或司法警察調查
    中所為之陳述，與審判中不符時，其先前之陳述具有較可信
    之特別情況，且為證明犯罪事實存否所必要者，得為證據，
    刑事訴訟法第159 條之2 定有明文。本件證人戊○○於警詢
    中證稱：渠與丁○○假結婚係被告、甲○○介紹等情甚明，
    於本院審理時則改稱：不是被告介紹云云；而證人丁○○於
    警詢中證稱：戊○○到臺灣辦好對保後，係由被告、甲○○
    將戊○○載走等語，嗣於本院審理時則改稱：忘記被告有無
    一起來云云，顯然於警詢中之陳述與審判中所為陳述乃不相
    符，被告辯護人雖爭執證人戊○○、丁○○於警詢陳述之證
    據能力，惟本院審酌證人戊○○、丁○○於警詢陳述時，距
    離案發被查獲之時間較近，對於案情記憶深刻清晰，可立即
    反應所知，不致因時隔日久而遺忘案情，又無來自被告同庭
    在場之壓力而出於虛偽不實之指證，或事後串謀而故為迴護
    被告之機會，則渠等於警詢所為之證述，客觀上應具有較可
    信之特別情況，且為證明被告犯罪事實所必要，依照前揭規
    定，證人戊○○、丁○○於警詢所為之陳述自均有證據能力
    。
(二)、按被告以外之人於審判外之陳述雖不符刑事訴訟法第159 條
    之1 至之4 等4 條之規定，而經當事人於審判程序同意作為
    證據，法院審酌該言詞陳述或書面陳述作成時之情況，認為
    適當者，亦得為證據；當事人、代理人或辯護人於法院調查
    證據時，知有刑事訴訟法第159 條第1 項不得為證據之情形
    ，而未於言詞辯論終結前聲明異議者，視為有前項之同意，
    同法第159 條之5 定有明文。立法意旨在於傳聞證據未經當
    事人之反對詰問予以核實，原則上先予排除。惟若當事人已
    放棄反對詰問權，於審判程序中表明同意該等傳聞證據可作
    為證據；或於言詞辯論終結前未聲明異議，基於尊重當事人
    對傳聞證據之處分權，及證據資料愈豐富，愈有助於真實發
    見之理念，且強化言詞辯論主義，使訴訟程序得以順暢進行
    ，上開傳聞證據亦均具有證據能力。本件以下所引之言詞及
    書面陳述，於本院準備程序中，被告乙○○及選任辯護人均
    表示不爭執證據能力，復於本院審理時予以提示並告以要旨
    ，各經檢察官、指定辯護人及被告表示意見，當事人或辯護
    人已知該等陳述乃傳聞證據，均未於言詞辯論終結前對該等
    證據內容異議，依上開規定，本院審酌該等證據作成時，並
    無人情施壓或干擾，亦無不當取供之情形，認為以之作為本
    案之證據亦屬適當，是該等證據自均具有證據能力。
貳、實體部分：
一、訊據被告固承認戊○○為其表妹之事實，惟矢口否認涉有上
    開違反台灣地區與大陸地區人民關係條例犯行，辯稱：伊在
    大陸時跟戊○○即有不合，約7 、8 年前曾吵過架，後來就
    沒什麼接觸。伊在91年7 月間因與郭丁春結婚來臺灣，一年
    半後就離婚了，在93年7 月又跟甲○○結婚，95年才過來臺
    灣依親，伊來臺灣之後，就沒有跟戊○○聯絡過，在臺灣不
    曾與戊○○碰過面。甲○○是在跟伊結婚後，去大陸福建省
    寧德縣伊姑姑家時，才看到戊○○。91年間伊沒有回去大陸
    ，伊在台東住了1 年半才回大陸。且伊不認識丁○○，從未
    見過丁○○，91年間伊還不認識甲○○，是92年才認識。伊
    沒有介結戊○○與丁○○假結婚云云。
二、惟查：
(一)、上揭犯罪事實，業據證人丁○○於99年4 月23日警詢中證述
    ：「（問：中國大陸籍女子戊○○於該次偵訊筆錄中，供稱
    她與你在民國91年12月31日辦結婚，後在民國92年7 月3 日
    辦理離婚的這一段婚姻，是假結婚。你是否知道？）我知道
    」、「（問：你前往中國大陸的機票、食宿等費用，是由誰
    所提供？）我當時的往大陸的機票費用，是由甲○○、乙○○夫妻所支付，當地的食宿費用是由戊○○所負責」、「當
    時戊○○來臺灣，就表示是要來臺灣打工賺錢。她跟我到了
    臺東縣太麻里鄉戶政事務所辦理結婚登記，並在派出所辦理
    對保手續以後，甲○○、乙○○夫妻隨即把戊○○給載走，
    三個月之間只有打電話給我而已，沒有在我家裡住過。後來
    管區的警察來我家對戊○○屢查不遇，我也覺得不對勁，所
    以戊○○居留期限三個月到期前回來，我就向戊○○、甲○○、乙○○表示不想持續這一段假結婚，要辦離婚。結果他
    們三人當場變臉，甲○○並出言恐嚇要我賠償相關費用，最
    後我付了新臺幣4 萬元【我去大陸與戊○○結婚時的機票及
    住宿費用】給戊○○」、「（問：中國大陸籍女子戊○○跟
    你結婚並來臺的這一段時間，有無與你居住一起共同生活？
    ）沒有，甲○○、乙○○夫妻隨即把戊○○給載走，並沒有
    與我居住一起共同生活」、「（問：你與中國大陸籍女子戊○○有無履行夫妻之義務？）有無生育小孩？）從來沒有，
    因為彼此是假結婚，沒有感情。我和她沒有生小孩」、「（
    問：戊○○是不是想利用跟你辦理假結婚取得身分，作為來
    臺灣打工賺錢的掩護管道？）是，她是為了來臺灣打工賺錢
    才跟我辦理假結婚」、「（問：你與戊○○在臺灣的這一場
    婚姻，是否為僅有中國大陸及臺灣表面手續文件，卻無實質
    共同生活的虛偽假結婚？）是」等語（見臺灣板橋地方法院
    檢察署99年度偵字第13183 號偵查卷第26至28頁）、嗣於偵
    查中具結證稱：「（問：妳有無與乙○○接洽過？）我與乙○○見過一次面，他有跟我說我要結婚的對象是他的表妹，
    其他結婚的細節及機票、交通事宜都是甲○○跟我交待的」
    、「（問：甲○○在跟你說結婚的細節及機票、交通事宜時
    ，乙○○是否在場？）是」、「（問：乙○○是否知道你去
    大陸結婚的費用是甲○○出的？）應該知道」、「（問：乙○○是否知道妳與戊○○是假結婚？）應該知道，因為在談
    這件事情的時候他都在場」、「（問：結婚之後，戊○○來
    臺灣有無跟你住在一起？）在等待辦理手續的期間有住在一
    起兩天，之後我們去辦結婚登記及到派出所辦理對保之後，
    甲○○及乙○○就把戊○○載走了」等語（見臺灣臺中地方
    法院檢察署99年度偵字第12728 號偵查卷第65頁）、復於本
    院審理時到庭具結證稱：「當初我同學父親問我要不要娶大
    陸新娘，後來甲○○跟我接洽，他說要給我五萬元，我當時
    就知道是假結婚，對方是為了來臺工作」、「（問：你都是
    跟甲○○接洽要假結婚的事，還是跟甲○○及在庭的被告兩
    人一起接洽？）是一起接洽」、「（問：第一次見到被告是
    在何時？）去大陸跟戊○○結婚前，我到臺中跟甲○○見面
    時，有見到被告」、「（問：你當時在臺中跟甲○○接洽要
    去大陸假結婚事宜時，被告是否都在場？）都在，所以她知
    道我去大陸假結婚的事」、「（問：警、偵訊時所述是否出
    於自由意志，有無人用強暴脅迫方式逼你違反自由意志而為
    陳述？）沒有，我所述都是實在的」、「（問：甲○○在交
    付機票給你，並告知你假結婚事宜時，被告是否有在旁邊？
    ）是的，我確定，我在臺中只待一晚，他們兩人是一起，被
    告有告訴我戊○○是她表妹，其他細節我就不大記得了」、
    「（問：《提示板檢卷P27 》警詢中說到你往大陸的機票費
    用是甲○○、乙○○夫妻支付，當地食宿費用是戊○○負責
    ，有何意見？）我當時是有這樣講，但是機票錢是誰買的我
    不知道，不過是由甲○○夫妻交付給我的沒錯，大陸那邊的
    食宿費用則是由戊○○支付的沒錯」、「（問：你在警局時
    所述，有無為了要誣陷誰而故作不實陳述？）沒有，我都是
    按照我的記憶據實陳述」等語明確（見本院卷第58頁反面至
    第60頁）；核與證人戊○○於警詢中證述：「（問：你與丁○○是否為假結婚？）我與丁○○為假結婚」、「（問：你
    與丁○○的婚姻是由誰介紹？）我與丁○○的婚姻是我表姊
    乙○○介紹」、「我與丁○○的婚姻，是我表姊乙○○介紹
    我給丁○○；並由我表姊的先生甲○○介紹我那一次婚姻的
    先生：丁○○給我，我與丁○○才辦理那一次的婚姻」等語
    （見上開板橋偵查卷第11、15頁）、復於偵查中具結證稱：
    「（問：你與丁○○結婚的目的為何？）原本的目的是要來
    臺灣打工，後來發現沒辦法在臺灣打工，就又辦離婚回大陸
    」、「（問：當初是何人介紹你與丁○○結婚？）乙○○」
    、「（問：甲○○有無介紹你與丁○○結婚？）我都是跟乙○○說，沒有跟甲○○說」等語（見上開臺中偵查卷第63頁
    ）、嗣於本院審理時到庭具結證述：「（問：你在警局作筆
    錄時，有無人指導你說一定要怎麼講，否則要對你如何？）
    我是照我自己的意思講的，沒有人指導我要怎麼講」、「（
    問：所以你當時是依據你自己當時的記憶而去陳述？）對」
    「（問：丁○○有說你跟他結婚後是你表姐、表姊夫一起去
    把你帶走的，對他所述，有何意見？）他們兩人一起把我帶
    走，但我不曉得他們是不是一起來的，我是跟他們兩人一起
    搭車離開，由我表姊夫開車，車上有我、我表姊夫，至於乙○○有無在車上，我忘記了」、「（問：你後來不是有去台
    東與丁○○辦離婚？你如何回臺東辦離婚？）就是甲○○帶
    我去辦離婚的」、「（問：丁○○偵訊時說是你表姐、表姊
    夫兩人一起帶你去台東辦離婚的，有何意見？）沒有意見。
    我真的忘記了」等語（見本院卷第55頁反面、56頁）大致相
    符，足認並非子虛，又證人丁○○、戊○○上開自承假結婚
    之證詞，將使渠等因而遭受刑事責任之追訴甚明，茍非事實
    ，縱使至愚，當無故意虛構之可能，準此，益證渠等上開證
    述內容，應堪採信。
(二)、被告雖辯稱從未見過證人丁○○云云，然參之證人丁○○業
    於警詢中清楚指認被告之照片無誤，茍未曾謀面，焉有可能
    ？足認被告上開所辯，委無足取。從反面言之，被告既曾見
    過丁○○，卻矢口否認，益徵其心虛之情。又證人戊○○於
    本院審理時雖就被告有無介紹假結婚乙情，反覆不一，並改
    稱警詢中是因太慌張，不知渠表姊夫之名字，才直接說是表
    姐介紹云云，然就此部分業據證人丁○○證述綦詳，且觀之
    證人戊○○上開警詢筆錄可知，證人戊○○曾證述：「由我
    表姊的先生『甲○○』介紹‧‧」等語，足見證人戊○○於
    警詢早已知悉甲○○之姓名，其嗣後改稱不知姓名云云，尚
    屬無據。又戊○○與被告具表姊妹關係，衡情，若非被告介
    紹，焉有可能於警詢、偵查中一再故陷被告於罪之理？又被
    告雖辯稱：其與證人戊○○曾有口角，證人戊○○故意陷害
    云云，然參之證人戊○○於本院審理時猶企圖翻供，以維護
    被告等情，足見被告所辯故意誣陷云云，核與事實不符，顯
    不足採。
(三)、至證人甲○○於本院審理時雖證稱：不認識丁○○、93年才
    認識被告，93年7 月與被告結婚時，第一次見到戊○○，也
    是最後一次云云，然參諸上開證人戊○○、丁○○之證詞，
    事證已明，且證人丁○○於警詢中業已清楚、正確指認甲○○之照片乙節，足見證人甲○○所述，顯屬虛妄。且證人戊○○並未參加被告與甲○○之婚禮，亦據被告供承在卷（見
    本院卷第66頁反面），益證證人甲○○上開證詞，顯屬無稽
    。再者，證人甲○○於本院審理時，先後證稱：與被告於93
    年認識；於91年7 月就開始與被告交往；大約於92年與被告
    交往等語（見本院卷第62、63、64頁），對於渠究竟何時與
    被告認識乙情，先後證述不一，已有可疑，況證人甲○○與
    被告為夫妻關係，本案所為又具有共犯關係，證人甲○○為
    規避刑責故為不實，應可想像，據此，足認證人甲○○所述
    ，係為迴護被告及卸免其本身刑責之詞，並不足採信，亦不
    足作為有利於被告之認定。
(四)、此外，復有戊○○之大陸地區人民進入臺灣地區旅行證、內
    政部警政署大陸地區人民資訊管理系統查詢資料、指認照片
    、大陸地區人民明細資料報表、丁○○身分證正反面影本、
    相片影像資料查詢、個人戶籍資料查詢結果、甲○○全戶戶
    籍資料查詢結果、身分證正反面影本、法務部- 入出境資訊
    連結作業查詢結果、臺東縣太麻里鄉戶政事務所99年6 月7
    日東麻鄉戶字第0990 000875 號函、丁○○、戊○○結婚登
    記申請書影本、財團法人海峽交流基金會（九一）核字第07
    3098號證明書、福建省公證處（2002）寧證字第2706號結婚
    公證書影本、大陸地區人民進入臺灣地區旅行證申請書影本
    、大陸地區人民進入臺灣地區保證書影本、委託書影本等附
    卷可稽，本件事證明確，被告犯行，堪以認定。
三、按行為後法律有變更者，適用行為時之法律。但行為後之法
    律有利於行為人者，適用最有利於行為人之法律，刑法第2
    條第1 項定有明文，查被告行為後，本件論罪科刑所適用之
    臺灣地區與大陸地區人民關係條例及刑法均有修正，自屬法
    律有變更，茲比較新舊法如下：
(一)、被告使大陸地區人民非法入境臺灣地區，所犯係違反臺灣地
    區與大陸地區人民關係條例第15條第1 款規定，被告行為時
    ，同條例第79條係規定「違反第15條第1 款之規定者，處5
    年以下有期徒刑、拘役或科或併科新臺幣50萬元以下罰金。
    以犯前項之罪為常業者，處1 年以上7 年以下有期徒刑，得
    併科新臺幣100 萬元以下罰金。」，被告行為後，同條例第
    79條於92年10月29日修正為「違反第15條第1 款之規定者，
    處1 年以上7 年以下有期徒刑，得併科新臺幣100 萬元以下
    罰金。意圖營利而犯前項之罪者，處3 年以上10年以下有期
    徒刑，得併科500 萬元以下罰金。」，並自92年12月31 日
    施行。經比較新舊法結果，以舊法較有利於行為人，被告又
    非以犯本罪為常業，因之，依刑法第2 條第1 項前段規定，
    本案應適用行為時即修正前臺灣地區與大陸地區人民關係條
    例第79條第1 項之規定處罰。
(二)、被告行為後，刑法及刑法施行法業於94年2 月2 日修正公布
    ，並於95年7 月1 日施行。爰依各該法文之修正比較如下：
１、被告所犯之臺灣地區與大陸地區人民關係條例第79條第1項
    、刑法第214 條等罪，關於法定本刑中，得科或併科罰金刑
    最低額部分，依修正後刑法第33條第5 款規定為「罰金：新
    台幣一千元以上，以百元計算之」，較舊法所定罰金最低額
    為「銀元一元以上」為重，經比較新舊法之結果，自以修正
    前規定較有利於被告（最高法院96年度臺上字第7342號判決
    參照）。
２、刑法第55條牽連犯之規定業經刪除，此部分刪除雖非犯罪構
    成要件之變更，但顯已影響行為人刑罰之法律效果，自屬法
    律有變更，則本件被告所犯行使使公務員登載不實文書罪、
    使大陸地區人民非法入境罪間，有方法、目的之牽連關係，
    應從一重論以使大陸地區人民非法入境罪處斷；然依修正後
    之刑法規定，應各別予以論罪，是經比較新舊法後結果，認
    依修正前刑法第55條規定論以牽連犯，對被告較為有利（最
    高法院95年第8 次刑事庭會議決議參照）。
３、關於刑法第28條共同正犯之規定，修正後刑法第28條關於成
    立共同正犯之標準，將原來共同正犯之共同「實施」犯罪，
    改為共同「實行」犯罪，剔除完全未參與犯罪相關行為之「
    實行」的「陰謀共同正犯」及「預備共同正犯」，修正後之
    共同正犯之可罰性要件之範圍業已限縮，乃屬行為可罰性要
    件之變更，自應比較新舊法，本件被告所為，核符合刑法28
    條共同正犯修正前後之規定，其重輕並無任何不同，故經比
    較新舊法結果，應依刑法第2 條第1 項前段規定，適用行為
    時即修正前刑法第28條之規定。
４、關於易科罰金之折算標準，修正後刑法第41條第1 項修正提
    高為「以新臺幣1,000 元、2,000 元、3,000 元折算一日」
    ，並刪除「因身體、教育、職業或家庭之關係，執行顯有困
    難者」之條件，第2 項增訂「前項規定於數罪併罰，其應執
    行之刑未逾6 月者，亦適用之」，而修正前刑法第41條第1
    項規定「得以1 元以上3 元以下折算1 日（復依修正前罰金
    罰鍰提高標準條例第2 條規定，係就原定數額提高為100 倍
    折算1 日即銀元100 元以上300 元以下折算1 日）」，故關
    於易科罰金折算標準，以修正前之折算標準對被告較為有利
    ，故應依刑法第2 條第1 項前段規定，適用修正前刑法第41
    條第1 項前段、罰金罰鍰提高標準條例第2 條規定（現已刪
    除），定其易科罰金之折算標準。
５、另依刑法施行法第1 條之1 之立法說明，謂該條文第2 項係
    「考量新修正之刑法施行後，不再適用『現行法規所定貨幣
    單位折算新臺幣條例』，為使罰金數額趨於一致，避免衍生
    新舊法比較適用問題，以緩和實務適用法律之衝擊之前提下
    ，規定第二項如上」等詞，可見刑法施行法第1 條之1 係為
    取代罰金罰鍰提高標準條例第1 條及現行法規所定貨幣單位
    折算新臺幣條例第2 條而制定，是關於刑法第214 條之法定
    刑為罰金刑提高標準部分，自應適用裁判時之法律即刑法施
    行法第1 條之1 之規定（最高法院96年度臺上字第5331、54
    38號判決意旨參照）。
６、綜上所述，經本院綜合比較結果，修正後刑法之規定並非較
    有利於被告，參酌修正後刑法第2 條第1 項前段、但書規定
    之「從舊從輕」原則，本案應適用修正前刑法規定為法條適
    用之依據。
四、按大陸地區人民非經主管機關許可，不得進入臺灣地區，修
    正前臺灣地區與大陸地區人民關係條例第10條第1 項定有明
    文，且條正前臺灣地區與大陸地區人民關係條例第79條第1
    項處罰違反同條例第15條第1 款所定之使大陸地區人民非法
    進入臺灣地區罪，凡非經合法手續進入者皆包含之，故使大
    陸地區人民以「假結婚」真入境之脫法方式，進入臺灣地區
    ，即該當本罪，自不以偷渡進入者為限（最高法院89年度臺
    上字第7620號及90年度臺上字第3180、4247、5424號、92年
    臺上字40號刑事判決意旨參照）。核被告所為，係違反修正
    前臺灣地區與大陸地區人民關係條例第15條第1 款不得使大
    陸地區人民非法進入臺灣地區之規定，係觸犯修正前同條例
    第79條第1 項之使大陸地區人民非法進入臺灣地區罪、刑法
    第216 條、第214 條之行使公務員登載不實文書罪。被告明
    知為不實之事項，而使公務員登載於職務上所掌之公文書之
    低度行為，為行使之高度行為所吸收，不另論罪。被告所犯
    使大陸地區人民非法進入臺灣地區部分犯行，與甲○○、丁○○間，有犯意聯絡及行為分擔，為共同正犯；又被告就行
    使使公員登載不實之犯行，與甲○○、丁○○、戊○○間，
    亦具有犯意聯絡及行為分擔，均為共同正犯。另被告所犯上
    開使大陸地區人民非法進入臺灣地區與行使公務員登載不實
    公文書2 罪間，具有方法結果之牽連關係，為牽連犯，應依
    修正前刑法第55條規定，從一重之使大陸地區人民非法進入
    臺灣地區罪處斷。爰審酌被告介紹戊○○非法進入臺灣地區
    打工賺錢，影響國家安全，蔑視國家法令，犯後猶否認犯行
    之犯後態度，並兼衡其犯罪目的、手段、智識程度、生活情
    況等一切情狀，量處如主文所示之刑，以資懲儆。末查，中
    華民國96年罪犯減刑條例業經立法院制定，並業經總統於96
    年7 月4 日公布，自96年7 月16日起生效，茲因被告為上開
    犯行之犯罪時間均係在96年4 月24日以前，合於減刑條件，
    應依中華民國96年罪犯減刑條例第2 條第1 項第3 款、第7
    條、第9 條之規定，減刑二分之一，並諭知易科罰金之折算
    標準。
據上論斷，應依刑事訴訟法第299 條第1 項前段，修正前臺灣地
區與大陸地區人民關係條例第79條第1 項，刑法第11條前段、第
2 條第1 項前段、第28條（修正前）、第216 條、第214 條、第
55條（修正前）、第41條第1 項前段（修正前），刑法施行法第
1 條之1 ，廢止前罰金罰鍰提高標準條例第2 條，中華民國96年
罪犯減刑條例第2 條第1 項第3 款、第7 條、第9 條，判決如主
文。
本案經檢察官丙○○到庭執行職務。
中    華    民    國    99    年    10    月    6     日
                刑事第十六庭  審判長法  官  王世華
                                    法  官  楊欣怡
                                    法  官  蔡美華
以上正本證明與原本無異。
如不服本判決應於收受判決後10日內向本院提出上訴書狀，並應
敘述具體理由；其未敘述上訴理由者，應於上訴期間屆滿後20日
內向本院補提理由書（均須按他造當事人之人數附繕本）「切勿
逕送上級法院」。
                                    書記官  謝惠雯
中    華    民    國    99    年    10    月    6     日
附錄論罪科刑法條
 中華民國刑法第214條
 （使公務員登載不實罪）
 明知為不實之事項，而使公務員登載於職務上所掌之公文書，足
 以生損害於公眾或他人者，處 3 年以下有期徒刑、拘役或 5 百
 元以下罰金。
 中華民國刑法第216條
 （行使偽造變造或登載不實之文書罪）
 行使第 210 條至第 215 條之文書者，依偽造、變造文書或登載
 不實事項或使登載不實事項之規定處斷。
修正前臺灣地區與大陸地區人民關係條例第79條第1項
（92.10.29修正施行前）
  違反第15條第1款規定者，處5年以下有期徒刑、拘役或科
  或併科新台幣50萬元以下罰金。
92年10月29日修正前臺灣地區與大陸地區人民關係條例第15條：
左列行為不得為之：
一  使大陸地區人民非法進入臺灣地區。
二  招攬臺灣地區人民未經許可使之進入大陸地區。
三  使大陸地區人民在臺灣地區從事未經許可或與許可目的不符
    之活動。
四  僱用或留用大陸地區人民在臺灣地區從事未經許可或與許可
    範圍不符之工作。
五  居間介紹他人為前款之行為。

司法院資訊處製作；財團法人民間司法改革基金會備份。
